臺灣臺北地方法院民事裁定
111年度訴字第328號
原      告  台業公寓大廈管理維護股份有限公司

            台業保全股份有限公司

共      同
法定代理人  莊碩鴻  



被      告  永沛開發建設股份有限公司

共      同
法定代理人  黃禎元  
訴訟代理人  許献進律師
            廖培穎律師
            歐陽佳怡律師
上列當事人間請求給付服務費事件，本院裁定如下：
    主  文
本件移送臺灣基隆地方法院。
    理  由
一、按當事人得以合意定第一審管轄法院，但以關於由一定法律
    關係而生之訴訟為限。前項合意應以文書證之。訴訟之全部
    或一部，法院認為無管轄權者，依原告聲請或依職權以裁定
    移送於其管轄法院，民事訴訟法第24條、第28條第1項分別
    定有明文。另當事人間以書面約定就其等因契約爭執涉訟時
    合意定第一審管轄法院者，當事人及法院均應受其拘束，非
    當事人單方所得片面捨棄或變更，除專屬管轄外，得排斥其
    他審判籍優先適用。如原告向非合意之管轄法院即被告住所
    地法院起訴，即違反兩造合意管轄之約定，法院認其無管轄
    權，自得依職權以裁定移送該合意之管轄法院（最高法院10
    1年度台抗字第612號、99年度台抗字第110號裁定意旨參照
    ）。
二、經查，原告台業公寓大廈管理維護股份有限公司、台業保全
    股份有限公司（下合稱原告，如單指其一，依序稱台業管理
    公司、台業保全公司）主張其等分別與被告簽訂物業綜合管
    理委託契約書、駐衛保全服務契約書（下合稱系爭契約，如
    單指其一，依序稱委託契約、服務契約），依約被告應按月
    分別給付台業管理公司新臺幣（下同）27萬8,250元，台業
    保全公司12萬6,000元，惟被告未依約給付，尚積欠台業管
    理公司55萬6,500元，台業保全公司37萬2,000元，爰起訴請
    求之。然依委託契約第14條及服務契約第19條約定，若因該
    等契約涉訟，雙方合意以甲方（即被告）標的物所在之地方
    法院為第一審管轄法院（見本院卷第20、31頁），又依委託
    契約、服務契約第1條約定，被告委託管理、駐衛保全之標
    的物係位於基隆市○○街00巷0000號之信義之心社區（見本院
    卷第18、26頁），屬臺灣基隆地方法院（下稱基隆地院）之
    管轄區域，而原告主張被告未依系爭契約支付服務費用，請
    求其清償，核屬因系爭契約法律關係所生之糾紛與爭議，且
    無專屬管轄之規定，揆諸首揭說明，上開合意管轄之約定，
    自得排斥其他審判籍而優先適用，是本件應由基隆地院管轄
    。茲原告向無管轄權之本院起訴，顯係違誤，爰依職權將本
    件移送於該管轄法院。
三、爰裁定如主文。
中　　華　　民　　國　　111 　年　　 2　　月　　14　　日
                  民事第六庭  審判長法  官  許純芳

                                    法  官　石珉千

                                    法  官  許柏彥
以上正本係照原本作成。
如不服本裁定應於送達後10日內向本院提出抗告狀，並繳納抗告
費新臺幣1,000元。
中　　華　　民　　國　　111 　年　　2 　　月　　14　　日
                                    書記官  蔡庭復